【裁判字號】    95,易,524
【裁判日期】    950530
【裁判案由】    偽造文書
【裁判全文】
臺灣臺北地方法院刑事判決               95年度易字第524號
公  訴  人  臺灣臺北地方法院檢察署檢察官
被      告  甲○○
上列被告因偽造文書案件，經檢察官提起公訴（九十五年度偵緝
字第三六號），被告於準備程序中先就被訴事實為有罪之陳述，
經本院告以簡式審判之旨，並聽取當事人之意見後，本院合議庭
裁定行簡式審判程序後，本院判決如下：
    主  文
甲○○偽造署押，足以生損害於公眾及他人，累犯，處有期徒刑
肆月，如易科罰金，以佰元折算壹日。如附表所示偽造之署押
均沒收。
    事  實
一、甲○○於民國八十九年間，因違反毒品危害防制條例案件，
    經本院以八十九年度簡字第一一五五號判決判處有期徒刑四
    月確定，嗣於九十三年五月八日執行完畢。
二、緣甲○○於九十四年三月九日二十一時三十四分許，駕駛車
    號二八００－ＤＵ號自用小客車行經臺北市中山區○○○路
    高架橋下停車場之新生北路、德惠街南側迴轉道時，疏未注
    意，而與丙○○所駕駛之車號二Ｄ－九六二號營業小客車發
    生碰撞（過失毀損部分業據檢察官另以九十五年度偵緝字第
    三六號不起訴處分書為不起訴處分確定在案），丙○○立即
    報警，臺北市政府警察局中山分局（下稱中山分局）交通分
    隊員警據報後旋即前往現場處理，詎甲○○明知其並非乙○○本人，亦未獲得乙○○之授權，竟基於偽造署押之犯意，
    接續在中山分局交通分隊員警所製作如附表所示之道路交通
    事故調查報告表、道路交通事故補充資料表及交通事故談話
    紀錄表上偽造「乙○○」之署押共三枚（另含指印七枚），
    而足以生損害於乙○○、丙○○及警察機關對於違反道路交
    通管理處罰條例案件舉發之正確性。嗣因丙○○具狀向臺灣
    臺北地方法院檢察署（下稱臺北地檢署）對乙○○提出毀損
    告訴，由臺北地檢署檢察官發交中山分局查證相關事項，經
    中山分局員警通知乙○○本人至警察局接受調查，而查知上
    情。
三、案經中山分局移送臺北地檢署檢察官偵查起訴。
    理  由
一、證據之認定：
    上開事實二之部分，有證人丙○○及乙○○分別於警詢及檢
    察官偵查中證述明確（丙○○部份，臺北地檢署九十四年度
    偵字一五二０一號卷第八頁至第十頁及第四六頁參照；乙○○部分，同上卷第五頁至第七頁參照），並有如附表所示之
    道路交通事故調查報告表、道路交通事故補充資料表及交通
    事故談話紀錄表各一紙附卷可證，且被告亦對上開事實二之
    部分於本院九十五年五月十六日審理時供承不諱（本院當日
    審判筆錄參照），是依(一)證人丙○○之證述、(二)證人乙○○
    之證述、(三)如附表所示之交通事故調查報告表、補充資料表
    及談話紀錄表各一紙等補強證據已足資擔保被告於本院審理
    中所為之上開任意性自白具有相當程度之真實性，而得確信
    被告前述自白之犯罪事實確屬真實，從而依刑事訴訟法第一
    百五十六條第一項及同條第二項規定，自得依被告前述自白
    及該補強證據認定被告確有為前述偽造署押之犯行，本件事
    證明確，被告之犯行堪以認定。
二、論罪科刑之法律適用：
  (一)核被告甲○○所為，係犯刑法第二百十七條第一項之偽造署
    押罪。被告雖先後有三次偽造署押之犯行，惟其該三次犯行
    實施之地點接近，時間密接，依最高法院八十六年台上字第
    三二九五號判例「連續犯之成立，除主觀上須基於一個概括
    之犯意外，客觀上須先後數行為，逐次實施而具連續性，侵
    害數個同性質之法益，其每一前行為與次行為，依一般社會
    健全觀念，在時間差距上，可以分開，在刑法評價上，各具
    獨立性，每次行為皆可獨立成罪，構成同一之罪名，始足當
    之；如數行為於同時同地或密切接近之時地實施，侵害同一
    之法益，各行為之獨立性極為薄弱，依一般社會健全觀念，
    在時間差距上，難以強行分開，在刑法評價上，以視為數個
    舉動之接續施行，合為包括之一行為予以評價，較為合理，
    則屬接續犯，而為包括之一罪。」所揭示之旨，其該三次偽
    造署押之犯行，係在密切接近之時地實施，侵害同一之法益
    ，在刑法上乃是屬於三個偽造署押舉動之接續施行，被告所
    為上開行為之最終之目的則是欲以該三次偽造署押行為之接
    續實施，規避交通肇事責任，故屬包括一罪之接續犯，應予
    說明。
  (二)查被告有如事實一之部分所載之犯罪科刑執行情形，有臺灣
    高等法院被告全國前案紀錄表及被告所犯前開案件之判決書
    各一份在卷可稽，其前受有期徒刑執行完畢，於五年以內再
    犯本件有期徒刑以上之罪，為累犯，應依刑法第四十七條之
    規定加重其刑。
  (三)爰審酌被告其智識程度、品行、犯罪所生危險，及其犯罪後
    尚能坦承犯行、態度良好等一切情狀，量處如主文所示之刑
    ，並諭知易科罰金之折算標準。
  (四)如附表所示偽造之署押，依刑法第二百十九條之規定，不問
    屬於犯人於否，均由本院宣告沒收之。
據上論斷，應依刑事訴訟法第二百七十三條之一第一項、第二百
九十九條第一項前段，刑法第二百十七條第一項、第四十七條、
第四十一條第一項前段、第二百十九條，罰金罰鍰提高標準條例
第二條，判決如主文。
本案經檢察官蕭斌志到庭執行職務。
中    華    民    國    95    年    5     月    30    日
                  刑事第九庭    法  官  林怡秀
本件正本證明與原本無異。
如不服本判決，應於判決送達後十日內，向本院提出上訴狀。
                                書記官  林義盛
中    華    民    國    95    年    5     月    30    日
附表：
┌──┬──────────┬─────┬──────┐
│編號│應  扣  押  之  物  │數  量    │備  註      │
├──┼──────────┼─────┼──────┤
│ 一 │中山分局交通分隊道路│署押壹枚及│臺北地檢署九│
│    │交通事故調查報告表當│指印貳枚  │十四年度偵字│
│    │事人簽名欄上偽造「林│          │第一五二０一│
│    │世隆」之署押        │          │號卷第二一頁│
│    │                    │          │參照        │
├──┼──────────┼─────┼──────┤
│ 二 │道路交通事故補充資料│署押壹枚及│同上卷第二二│
│    │表上偽造「乙○○」之│指印壹枚  │頁參照      │
│    │署押                │          │            │
├──┼──────────┼─────┼──────┤
│ 三 │交通事故談話紀錄表上│署押壹枚及│同上卷第二四│
│    │偽造「乙○○」之署押│指印肆枚  │頁參照      │
└──┴──────────┴─────┴──────┘
附錄本案論罪科刑法條全文：
中華民國刑法第二百十七條
偽造印章、印文或署押，足以生損害於公眾或他人者，處三年以
下有期徒刑。
盜用印章、印文或署押，足以生損害於公眾或他人者，亦同。


司法院資訊處製作；財團法人民間司法改革基金會備份。
